臺灣嘉義地方法院民事判決
110年度嘉簡字第520號
原      告  李高承  
被      告  謝雯杰  
上列被告因過失傷害案件，原告提起請求損害賠償之刑事附帶民
事訴訟，經本院刑事庭以110年度嘉交簡附民字第10號裁定移送
前來，本院於民國110年10月5日言詞辯論終結，判決如下：
    主  文
被告應給付原告新臺幣（以下同）375,661元，及自民國110年1
月26日起，至清償日止，按週年利率百分之5 計算之利息。
原告其餘之訴駁回。
本判決原告勝訴部分得假執行。
原告其餘假執行之聲請駁回。 
    事實及理由
一、原告主張：被告於109年6月30日晚間8時49分許，駕駛車牌
    號碼000-0000號自用小客車，沿嘉義縣中埔鄉和美村三和路
    由西往東方向行駛，行經該路段與嘉義縣○○鄉○○村○○○村000
    號建物前方村里道路之無號誌三岔路口、欲左轉進入上開村
    里道路時，本應注意車前狀況，隨時採取必要之安全措施，
    及應減速慢行，且駕駛汽車時，除禁止行人穿越路段外，應
    暫停讓行人優先通行，而依當時天候晴，夜間有照明，柏油
    路面乾燥、無缺陷、無障礙物，並無不能注意之情事，竟疏
    未注意及此，貿然左轉進入上開路口，適有行人原告沿上開
    三和路由北往南方向步行至上開路口，遭被告所駕駛上開自
    用小客車撞擊倒地，因而受有左手遠端橈骨粉碎性骨折併移
    位、左側橈神經損傷、左手肘擦挫傷、左手腕擦挫傷等傷害
    （下稱系爭事故）。原告因系爭事故受有以下損害：①醫療
    費用88,771元（計算式：85,389＋900＋572＋1,910）；②30日
    看護費用：66,000元(每日以2,200元計算)；③就醫交通費70
    ,890元；④精神慰撫金25萬元。爰依侵權行為之法律關係，
    請求被告負損害賠償責任等語。並聲明：被告應給付原告47
    5,661 元，及自刑事附帶民事訴訟起訴狀繕本送達之翌日起
    至清償日止，按週年利率5 ％計算之利息。並願供擔保，請
    准宣告假執行。 
二、被告答辯略以：原告當初要求金額太高，對於本件醫療費用
    、看護費用、就醫交通費、精神慰撫金無意見等語。
三、原告主張被告於前揭時、地，因駕車不慎，撞倒步行中之原
    告，致其受傷等情，已據原告提出醫療單據、診斷證明書、
    臺灣嘉義地方檢察署檢察官109年度偵字第10191號聲請簡易
    判決處刑書影本在卷，且案經本院110 年度嘉交簡字第58號
    判決判處被告犯過失傷害罪，處有期徒刑4月確定在案，並
    經本院依職權調閱前述刑事偵、審卷宗核閱屬實，且為被告
    所不爭執，故原告之主張堪信為真實。
四、原告依侵權行為法律關係對被告請求損害賠償之金額為何？
    分述如下：
（一）按因故意或過失，不法侵害他人之權利者，負損害賠償責
      任，民法第184 條第1 項前段定有明文。經查，被告之過
      失傷害行為造成原告受有前開傷害，已如上認定，原告所
      受之損害既係因被告上揭過失行為所造成，則與被告過失
      侵權行為間，即具有相當因果關係。是原告主張依侵權行
      為之法律關係，請求被告應就原告所受之損害負賠償責任
      等節，即屬有據。
（二）原告對被告得請求之損害賠償金額為何？
    1.醫療費部分：原告主張被告應賠償其醫療費88,771元，為
      被告於言詞辯論期日表示不爭執（見本院卷第89頁），自
      應允許。
    2.看護費部分：原告請求每日看護費用2,200元計算，受有
      專人照顧1個月看護費用66,000元，為被告於言詞辯論期
      日表示不爭執（見本院卷第89頁），自應允許。
    3.就醫交通費部分：原告請求至嘉義聖馬爾定醫院就醫9次
      往返交通費3,240元（計算式360*9＝3,240元），截至110
      年1月8日前至嘉義長庚醫院就醫及復健55次之往返交通費
      67,650元（計算式1,230*55＝67,650元），總計70,890元
      （計算式3,240元+67,650元＝70,890元），亦為被告於言
      詞辯論期日所不爭執（見本院卷第89頁），亦應准許。
　  4.慰撫金部分：
　　  ⑴不法侵害他人之身體、健康、名譽、自由、信用、隱私
        、貞操，或不法侵害其他人格法益而情節重大者，被害
        人雖非財產上之損害，亦得請求賠償相當之金額，民法
        第、第195條第1項前段定有明文。次按不法侵害他人之
        人格權，被害人受有非財產上損害，請求加害人賠償相
        當金額之慰撫金時，法院對於慰撫金之量定，應斟酌實
        際加害情形、所造成之影響、被害人所受精神上痛苦之
        程度、雙方之身分、地位、經濟狀況及其他各種情形，
        以核定相當之數額（最高法院47年台上字第1221號、51
        年台上字第223 號及76年台上字第1908號判例參照）。
     ⑵經查，原告於上開時、地因前開事故而受有前揭傷害，對
       原告身體、精神之人格權侵害，是原告請求被告賠償非
       財產上所受損害，應屬有據。又審酌原告學歷為高職畢
       業，家境小康、從事服務業；被告學歷為高中畢業、從
       事營造業、家境勉持等兩造之經濟狀況、身分、地位情
       節，並衡量原告因受系爭傷害，急診及病房住院期間，
       身心受到極大痛苦，且因後續長期需專人照護、治療、
       復健，精神上受有極大痛苦等一切情狀，認原告請求之
       精神慰撫金以150,000 元為適當。
　 5.從而，原告對被告之損害賠償債權共375,661元（計算式：
     醫療費用88,771元+看護費用66,000元+就醫交通費70,890
     元+精神慰撫金150,000元＝375,661元）。　 　4.
五、綜上所述，原告依民法第184條第1項前段、第195條第1項前
    段之規定，請求被告給付原告375,661元，及自刑事附帶民
    事起訴狀繕本送達翌日即110年1月26日起至清償日止，按週
    年利率5％計算之利息，為有理由，應予准許，逾此範圍之請
    求，則無理由，應予駁回。
六、本件原告勝訴部分係適用簡易訴訟程序所為被告敗訴之判決
    ，爰依職權宣告假執行。又原告聲請供擔保宣告假執行之部
    分，僅係促使法院職權發動，毋庸另予准駁之表示。至原告
    敗訴之部分，其假執行之聲請即失所附麗，應予駁回。
七、由刑事庭移送民事庭之附帶民事訴訟案件，免納裁判費用，
    此有刑事訴訟法第504條第2項之明文規定。據此，原告提起
    本件刑事附帶民事訴訟請求被告賠償損害，依法無需繳納裁
    判費，另綜觀卷內資料，兩造復無其他訴訟費用之支出，爰
    無庸宣告兩造各應負擔訴訟費用之金額。　
中　　華　　民　　國　　110 　年　　10　　月　　19　　日
                  臺灣嘉義地方法院嘉義簡易庭
                                  法　官　陳思睿
以上正本係照原本作成。
如對本判決上訴，須於判決送達後20日內向本庭（嘉義市文化路
308之1號）提出上訴狀（均須按他造當事人之人數附繕本）。如
委任律師提起上訴者，應一併繳納上訴審裁判費。
中　　華　　民　　國　　110 　年　　10　　月　　19　　日
                                  書記官  黃士祐